臺灣臺中地方法院小額民事判決
                                    111年度豐小字第891號
原      告  朱秀贏  
被      告  黎光育  
上列當事人間請求侵權行為損害賠償(交通)事件，本院於民國11
1年10月13日言詞辯論終結，判決如下：
    主      文
原告之訴駁回。
訴訟費用新臺幣1,000元由原告負擔。
    事實及理由
壹、原告起訴主張：被告於民國111年7月6日下午5時25分許，將
    車牌號碼000-0000號自用小客車（下稱被告車輛）熄火停放
    於臺中市潭子區中山路二段與潭興路三段交岔路口，左前輪
    在機車待轉區，右後輪停在紅線上，坐在車內講行動電話，
    未打方向燈或閃燈。待路口紅燈號誌變換至綠燈，原告騎乘
    車牌號碼000-000號機車（下稱原告車輛）跟隨前車向前行
    駛，然因遭前車擋住，被告車輛又未閃燈，待原告看到被告
    車輛時，已反應不及，兩車因而發生碰撞（下稱系爭事故）
    。但原告剛起步，時速僅25公里，被告車輛未有何損害。事
    發後被告始經義警告知要打閃燈，被告稱要奔喪，就趕著離
    開現場。原告因系爭事故受到驚嚇，需要去收驚、祭改。爰
    依侵權行為之法律關係，請求被告賠償原告精神慰撫金新臺
    幣（下同）10萬元。並聲明：被告應給付原告10萬元。
貳、被告答辯則以：系爭事故發生前，被告車輛正準備綠燈右轉
    ，因適有行人要步行通過馬路，遂停等禮讓行人先行，而遭
    原告車輛自後撞擊。是被告就系爭事故之發生，並無過失。
    並聲明：原告之訴駁回。
參、本院之判斷：
一、原告主張被告於前開時間、地點，駕駛被告車輛，與原告騎
    乘之原告車輛發生碰撞乙節，為被告所不爭執（見本院卷第
    81頁），核與本院職權向臺中市政府警察局大雅分局所調閱
    之道路交通事故現場圖、道路交通事故調查報告表㈠、㈡、A3
    類道路交通事故調查報告表、調查紀錄表、登記聯單、現場
    照片、補充資料表等內容相符（見本院卷第35頁至第65頁）
    ，堪信為真實。
二、按因故意或過失，不法侵害他人之權利者，負損害賠償責任
    ，民法第184條第1項前段定有明文。經查：
  ㈠經本院當庭勘驗卷附警方提供之錄影光碟，製有勘驗筆錄如
    下（見本院卷第78頁至第80頁）：
　　⒈經勘驗被告車輛車頭行車紀錄器檔案畫面（檔案名稱：2車行車紀錄器4分42秒），勘驗結果略以：被告車輛於外側車道原停等紅燈，於行車紀錄器畫面時間00：24：34秒許，起步向前行駛，於畫面時間00：24：38秒許，可見前方號誌為直行綠燈、右轉綠燈。於00：24：42秒許，被告車輛接近路口，車道劃分為左轉車道、直行車道、直行及右轉車道，被告車輛向右切往外側車道行駛。於畫面時間00：24：46秒許，被告車輛已行駛於外側車道上。畫面時間00：24：49秒許，被告車輛車頭開始右轉。於畫面時間00：24：53秒許，可聽到車輛後方發出輕微碰撞聲響，被告車輛車身略微晃動並停止，至檔案於畫面時間00：25：06秒結束為止，車輛均停止原處未再移動。
　　⒉經勘驗路邊監視器檔案畫面（檔案名稱：監視器25分29秒
      ），勘驗結果略以：畫面開始，鏡頭從路旁店面照向馬路
      （即潭子區中山路），監視器畫面顯示時間為2022/07/06
       17:00:11秒。於監視器畫面時間17：25：00秒許，前方
      號誌變換，馬路上方之車輛均往前行駛，於監視器畫面時
      間17：25：25秒許，被告車輛自監視器畫面左側出現，沿
      道路行駛，於畫面時間17：25：26秒許，被告車輛打右側
      方向燈，向外側車道行駛。原告車輛於監視器畫面時間17
      ：25：27秒許自監視器畫面左側出現，亦沿同條道路外側
      車道行駛。於監視器畫面時間17：25：30秒許，被告車輛
      仍打右側方向燈，並慢速向右轉，原告車輛行駛於被告車
      輛後方。於監視器畫面時間17：25：32許，原告車輛擦撞
      被告車輛左後車身，兩車均暫停。
　　⒊經勘驗路口監視器檔案畫面（檔案名稱：監視器2分），勘
      驗結果略以：畫面開始，鏡頭面對交岔路口（應為潭子區
      中山路與潭興路三段之交岔路口）。監視器畫面顯示時間
      為2022/07/06 17:20:00秒。於監視器畫面時間17：25：2
      8秒，可見被告車輛出現準備右轉，有行人出現於行人穿
      越道前方，被告車輛暫停於路口，該行人穿越馬路。從監
      視器畫面方向，未能看見原告騎乘機車。
  ㈡依上開勘驗結果，可見系爭事故發生當時，被告車輛行向為
    直行及右轉綠燈，被告車輛已打右轉方向燈，並沿外側車道
    （即直行暨右轉車道）行駛，行至中山路與潭興路三段交岔
    路口時，被告車輛慢速向右欲轉入潭興路三段，適有行人準
    備穿越馬路，被告車輛因而停止，嗣即遭行駛在後之原告車
    輛撞擊被告車輛左後車身。原告指稱系爭事故發生當時，被
    告車輛係熄火停放於紅線上，未打方向燈或閃燈等情，顯與
    上開事證相違，而非可採。
  ㈢原告雖稱上開錄影檔案所示內容，應非系爭事故發生當時之
    影片云云（見本院卷第79頁至第80頁）。然查原告亦坦認前
    開畫面所示之地點即為系爭事故發生地點（見本院卷第80頁
    ），佐以前開路邊監視器、路口監視器上，均顯示兩車發生
    撞擊時間為111年7月6日下午5時25分許，與系爭事故發生時
    間確屬相符。對照警方拍攝之現場照片（見本院卷第55頁至
    第61頁），亦與前開勘驗結果所示事故發生地點及撞擊情狀
    相符。原告此部分抗辯，自非可採。
  ㈣按汽車行駛時，駕駛人應注意車前狀況及兩車並行之間隔，
    並隨時採取必要之安全措施。道路交通安全規則第94條第3
    項訂有明文。依本院上開勘驗結果，被告駕駛被告車輛依循
    交通號誌標線行駛，且確有顯示方向燈，嗣因禮讓行人通過
    馬路而暫停於交岔路口，尚難認其駕駛行為有何過失。再者
    ，對照現場照片（見本院卷第55頁至第57頁），可見原告車
    輛係撞擊被告車輛左後車尾。參以原告於警詢時，自述因反
    應不及撞上被告車輛（見本院卷第47頁），於本院審理時，
    亦稱因遭前方車輛擋住視線，未看到被告車輛而撞上等語（
    見本院卷第77頁），堪認系爭事故之發生，應係肇因於原告
    未注意車前狀況所致，至被告就系爭事故之發生，應無肇事
    責任。　
三、按侵權行為所發生之損害賠償請求權，以有故意或過失不法
    侵害他人權利為其成立要件，若其行為並無故意或過失，即
    無賠償之可言（最高法院49年台上字第2323號、54年台上字
    第1523號判決意旨參照）。依上所述，本件依現有之證據，
    尚難認被告就系爭事故之發生有何過失責任。則原告請求被
    告負侵權行為之損害賠償責任，即屬無據，對於原告請求被
    告賠償精神慰撫金是否相當，本院即毋庸再予審酌。至原告
    於本院審理時，主張被告車輛未有何受損情形等節，係屬原
    告是否需另對被告負擔賠償責任之事項，尚非本案訴訟標的
    ，本院就此部分亦無從審酌，併予敘明。
肆、綜上所述，原告依民法侵權行為之規定，請求被告賠償原告
    10萬元之損害，為無理由，應予駁回。
伍、本件事證已臻明確，兩造其餘攻擊防禦方法及所舉證據，經
    審酌結果，與本件判決結論均無影響，爰不一一論述，附此
    敘明。
陸、訴訟費用之負擔：民事訴訟法第78條。　
中　　華　　民　　國　　111 　年　　10　　月　　27　　日
                      臺灣臺中地方法院豐原簡易庭
                                  法　官　段奇琬
上為正本係照原本作成。　　　　　　　　　　　　　　　　　
如不服本判決，應於送達後20日內，以判決違背法令為理由，向
本院提出上訴狀並表明上訴理由（上訴理由應表明一、原判決所
違背之法令及其具體內容；二、依訴訟資料可認為原判決有違背
法令之具體事實），如於本判決宣示後送達前提起上訴者，應於
判決送達後20日內補提上訴理由書（須附繕本）。如委任律師提
起上訴者，應一併繳納上訴審裁判費。
中　　華　　民　　國　　111 　年　　10　　月　　27　　日
                                  書記官  王政偉